【裁判字號】    98,易,1705
【裁判日期】    980729
【裁判案由】    毒品危害防制條例
【裁判全文】
臺灣臺北地方法院刑事判決              98年度易字第1705號
公  訴  人  臺灣臺北地方法院檢察署檢察官
被      告  甲○○
上列被告因違反毒品危害防制條例案件，經檢察官聲請以簡易判
決處刑（九十八年度毒偵字第一四四六號），本院認不宜以簡易
判決處刑（九十八年度簡字第二四一二號）而改依通常程序進行
，判決如下：
    主      文
甲○○施用第二級毒品，處有期徒刑月，如易科罰金，以新臺
幣壹仟元折算壹日。
    事實及理由
一、本案犯罪事實除引用如附件所示之聲請簡易判決處刑書之記
    載外，另補充更正記載如下：甲○○有賭博前科，前因施用
    第二級毒品案件，經臺灣臺北地方法院檢察署檢察官以九十
    四年度毒偵緝字第八號、第三五○號（聲請簡易判決處刑書
    誤載為九十四年度毒偵緝字第八號、第九號，應予更正）為
    不起訴處分確定。於民國九十八年四月間，因犯施用第二級
    毒品罪，經本院以九十八年度簡字第一五二五號簡易判決判
    處有期徒刑三月確定（尚未執行，不構成累犯）；於九十八
    年六月間，因犯施用第一級、第二級毒品罪，經本院以九十
    八年度訴字第八三七號判決各判處有期徒刑七月、三月，應
    執行有期徒刑十月在案（尚未確定），甲○○係於九十八年
    四月八日某時許，在臺北市景美地區某菜市場電動玩具店內
    施用第二級毒品甲基安非他命一次。
二、證據名稱：
(一)被告甲○○於本院審理中（見本院九十八年七月二十四日審
    判筆錄）之自白。
(二)臺灣尖端先進生技醫藥股份有限公司九十八年四月十七日濫
    用藥物檢驗報告。
(三)本院九十三年度毒聲字第五五五號刑事裁定、臺灣臺北地方
    法院檢察署檢察官九十四年度毒偵緝字第八號、第三五○號
    不起訴處分書、本院九十八年度簡字第一五二五號刑事簡易
    判決、九十八年度訴字第八三七號刑事判決。
三、按甲基安非他命為毒品危害防制條例第二條第二項第二款所
    稱之第二級毒品。核被告所為，係犯毒品危害防制條例第十
    條第二項之施用第二級毒品罪。其持有第二級毒品甲基安非
    他命之低度行為為施用第二級毒品甲基安非他命之高度行為
    所吸收，不另論罪。爰審酌被告前受觀察勒戒之矯治處遇，
    卻猶為本案之施用第二級毒品甲基安非他命之行為，然其所
    為主要係戕害自身，並未直接積極損害他人之利益，犯罪之
    動機、目的、手段、生活狀況、智識程度暨犯罪後坦承犯行
    之態度等一切情狀，量處如主文所示之刑，並諭知易科罰金
    之折算標準。
四、本案為諭知有期徒刑得易科罰金之有罪判決，爰依刑事訴訟
    法第三百十條之一之規定為判決之記載，附此敘明。
據上論斷，應依刑事訴訟法第四百五十二條、第二百八十四條之
一、第二百九十九條第一項前段、第三百十條之一第一項、第二
項，毒品危害防制條例第十條第二項，刑法第十一條前段、第四
十一條第一項前段，判決如主文。
本案經檢察官楊展庚到庭執行職務
中    華    民    國    98    年    7     月    29    日
                  刑事第十一庭  法  官  黃紹紘
以上正本證明與原本無異。
如不服本判決應於收受送達後十日內向本院提出上訴書狀，並應
敘述具體理由；其未敘述上訴理由者，應於上訴期間屆滿後二十
日內向本院補提理由書（均須按他造當事人之人數附繕本）「切
勿逕送上級法院」。告訴人或被害人如對於本判決不服者，應具
備理由請求檢察官上訴，其上訴期間之計算係以檢察官收受判決
正本之日期為準。
                                書記官  陳靜君
中    華    民    國    98    年    8     月    6     日
附錄本案論罪科刑所犯法條全文
毒品危害防制條例第十條
施用第一級毒品者，處六月以上五年以下有期徒刑。
施用第二級毒品者，處三年以下有期徒刑。
附件：
臺灣臺北地方法院檢察署檢察官聲請簡易判決處刑書
                                    98年度毒偵字第1446號
    被      告  甲○○  男  41歲（民國○○年○月○日生）
                        住臺北市○○區○○路2段45巷6弄5
                        號3樓
                        國民身分證統一編號：Ｚ000000000號
上列被告因違反毒品危害防制條例案件，業經偵查終結，認為宜
聲請以簡易判決處刑，茲將犯罪事實及證據並所犯法條分敘如下
：
        犯罪事實
一、甲○○前因施用毒品案件，經臺灣臺北地方法院93年度毒聲
    字第555號裁定送臺灣臺北看守所附設勒戒所觀察、勒戒後
    ，於民國94年2月5日認無繼續施用毒品傾向而執行完畢，並
    經本署檢察官以94年度毒偵緝字第8號、第9號為不起訴處分
    確定。詎其仍不知悔改，基於施用第2級毒品之犯意，於98
    年4月9日為警採尿時起回溯96小時內之某日時，在不詳地點
    ，施用第2級毒品甲基安非他命。嗣於98年4月9日，經警徵
    得甲○○同意採尿送驗，鑑驗結果呈安非他命、甲基安非他
    命陽性反應，始悉上情。
二、案經臺北市政府警察局文山第一分局報告偵辦。
        證據並所犯法條
一、證據：（一）台灣尖端先進生技醫藥股份有限公司濫用藥物
    檢驗報告、尿液檢體委驗單、結文、尿液對照表；（二）刑
    案資料查註紀錄表、全國施用毒品案件紀錄表在卷可資佐證
    。被告犯嫌，應堪認定。
二、核被告甲○○所為，係犯毒品危害防制條例第10條第2項施
    用第2級毒品罪嫌。
三、依毒品危害防制條例第23條第2項、刑事訴訟法第451 條第1
    項提起公訴。
    此  致
臺灣臺北地方法院
中    華    民    國    98    年    5     月    12    日
                                檢  察  官  黃  于  真
本件正本證明與原本無異
中    華    民    國    98    年    6     月    3     日
                                書  記  官  黃  淑  君
本件係依刑事訴訟法簡易程序辦理，法院簡易庭得不傳喚被告、
輔佐人、告訴人、告發人等出庭即以簡易判決處刑；被告、被害
人、告訴人等對告訴乃論案件如已達成民事和解而要撤回告訴或
對非告訴乃論案件認有受傳喚到庭陳述意見之必要時，請即另以
書狀向簡易法庭陳述或請求傳訊。
附錄本案所犯法條全文
毒品危害防制條例第10條
施用第一級毒品者，處6月以上5年以下有期徒刑。
施用第二級毒品者，處3年以下有期徒刑。


司法院資訊處製作；財團法人民間司法改革基金會備份。
